Fatkhurrahman Network Engineer

Yogyakarta, Indonesia | HP 6285200125522 | man@tkjpedia.com

RINGKASAN

Saya sangat menyukai tentang jaringan, iot, virtualisasi, dan pemrograman. Senang mempelajari teknologi baru, penyelesaian masalah, dan selalu belajar untuk mengasah kemampuan. Latar pendidikan SMK jurusan Teknik Komputer dan Jaringan program 4 tahun dan sekarang masih proses melanjutkan pendidikan S1 Teknik Informatika.

PENGALAMAN

PT Citraweb Solusi Teknologi - Sleman, Indonesia

Training & Support Engineer (Januari 2021 – Saat ini)

- Menjelaskan isi materi pelatihan jaringan kepada peserta training di kelas.
- Membuat tutorial dan obrolan santai tentang jaringan dalam bentuk teks / artikel dan vidio / siaran langsung.

PT Citraweb Solusi Teknologi - Sleman, Indonesia

Technical Support Engineer (Januari 2020 – Desember 2020)

- Menjawab pertanyaan & konsultasi teknis pelanggan yang datang langsung maupun melalui telepon, surel, website, dan sosial media.
- Ikut dalam pengelolaan jaringan kantor, pelaksanaan acara rutin / insidental perusahaan.

PT Citraweb Solusi Teknologi - Sleman, Indonesia

Internship (Juni 2019 – Desember 2019)

- Membantu riset dan pengembangan.
- Membantu merakit perangkat keras router, server, dan pendukungnya serta memastikan bekerja dengan baik.

PENDIDIKAN

Universitas Mercu Buana Yogyakarta (2021 - 2024)

S1, Teknik Informatika

SMK Negeri 2 Depok (2016 - 2020)

Program 4 tahun, Teknik Komputer dan Jaringan

KEAHLIAN

- Networking: Traffic Control
- Networking: Routing
- Networking: Wireless
- Networking: User Management
- Networking: Security
- Programming: Javascript, NodeJS
- Programming: PHP
- Programming: HTML, CSS
- Development: Amazon Web Services
- Development: Ubuntu
- Development: Virtualization
- Development: Docker
- Development: Git
- Development: Jenkins
- Development: VS Code

SERTIFIKASI

- MikroTik: MikroTik Certified Network Associate
 - o Nomor sertifikat 2001NA8915
 - o Berlaku hingga 2023-01-16
- MikroTik: MikroTik Certified Traffic Control Engineer
 - o Nomor sertifikat 2009TCE1504
 - o Berlaku hingga 2023-09-02
- MikroTik: MikroTik Certified Routing Engineer
 - Nomor sertifikat 2009RE2272
 - o Berlaku hingga 2023-09-18
- MikroTik: MikroTik Certified User Management Engineer
 - Nomor sertifikat 2011UME5019
 - o Berlaku hingga 2023-11-10
- MikroTik: MikroTik Certified Wireless Engineer
 - Nomor sertifikat 2011WE6422
 - o Berlaku hingga 2023-11-27
- MikroTik: MikroTik Certified Security Engineer
 - o Nomor sertifikat 2204SE9692
 - Berlaku hingga 202504-01
- Dicoding: Cloud Practitioner Essentials (Belajar Dasar AWS Cloud)
 - Nomor sertifikat 53XEE1VMRXRN
 - o Berlaku hingga 2024-04-05
- Dicoding: Architecting on AWS (Membangun Arsitektur Cloud di AWS)
 - Nomor sertifikat EYX4R5GGJXDL
 - o Berlaku hingga 2024-05-12
- Dicoding: Belajar Dasar Pemrograman JavaScript
 - Nomor sertifikat JMZVM0LQQZN9
 - o Berlaku hingga 2024-04-15
- Dicoding: Belajar Membuat Aplikasi Back-End untuk Pemula
 - Nomor sertifikat 81P21J7JJZOY
 - o Berlaku hingga 2024-04-30
- Dicoding: Belajar Membuat Front-End Web untuk Pemula
 - Nomor sertifikat 10P8L5802ZQK
 - o Berlaku hingga 2024-07-27
- Dicoding: Belajar Dasar Pemrograman Web
 - Nomor sertifikat 2VX3N7EOQXYQ
 - o Berlaku hingga 2024-05-24
- Dicoding: Memulai Pemrograman Dengan Python
 - Nomor sertifikat 0LZ0DYWN3X65
 - o Berlaku hingga 2023-07-02